最　高　行　政　法　院　裁　定
　　　　　　　　　　　　　　　　　　 96年度裁字第01125號
抗　告　人　甲○○
上列抗告人因與相對人考選部間考試事件，對於中華民國95年9
月28日臺北高等行政法院94年度再字第95號裁定提起抗告，本院
裁定如下：
    主  文
抗告駁回。
抗告訴訟費用由抗告人負擔。
    理  由
一、按抗告法院認抗告為不合法或無理由者，應為駁回抗告之裁
    定。
二、原裁定係以：本院93年度裁字第1386號確定裁定（以下簡稱
    原確定裁定）係以抗告人就其參加民國（以下同）78年至86
    年間舉行之律師高考，向相對人申請閱覽及複印各該年度應
    考之全部答題試卷，經相對人予以駁回，循序提起訴願、再
    訴願事件，均屬89年7月1日新修正訴願法施行前已終結之事
    件，自無適用前開修正後訴願法第49條規定之餘地，抗告人
    據以對前開確定訴願、再訴願決定申請再審，即屬無據，再
    審訴願決定以其訴願不合法而決定不受理，並無不合，原確
    定裁定遞予維持，自無違誤；而依行政程序法第175條規定
    ，該法係自91年1月1日起施行，自無從溯及適用；且應考人
    申請複查考試成績處理辦法（以下簡稱處理辦法）第8條已
    經司法院釋字第319號為合憲之解釋；本件亦無為判決基礎
    之裁判，有行政訴訟法第273條之情形，殊無依同法第274條
    聲請再審之餘地，而駁回抗告人再審之聲請。核抗告人提出
    之網路家庭個人新聞網頁及考試院90年5月10日考台訴字第
    0900003639號函，均非屬為原確定裁定基礎之裁判或行政處
    分，抗告人執此主張原確定裁定基礎之裁判或行政處分已變
    更，而有行政訴訟法第273條第1項第11款之再審事由，洵非
    有據。而抗告人於本件聲請所提出之上述新聞網頁92年4月
    15日就歷年國家考試弊案專題報導，及考試院准抗告人閱覽
    及複印89年度試卷之函，均與原確定裁定乃係就「適用法規
    顯有錯誤」之法律論斷無關，而無足以影響原確定裁定，是
    與行政訴訟法第273條第1項第13款之要件亦有未合為由，乃
    駁回抗告人在原審再審之聲請。
三、抗告意旨略以：原審法院93年度訴更一字第33號及93年度訴
    字第2095號確定判決諭知，處理辦法第8條之規定牴觸行政
    程序法第46條第1項、訴願法第49條之規定，依中央法規標
    準法第11條之規定，係無效之行政命令，且撤銷訴願決定，
    實符合「為判決基礎之行政裁判或行政處分已變更者」之具
    體事實及行政訴訟法第273條第1項第11款、第12款規定之再
    審條件，但原裁定未見及此，依法有廢棄之重大原因。又抗
    告人參加專門職業及技術人員高等考試律師類科考試（以下
    簡稱系爭律師考試），於報名履歷表上審查意見欄內全被打
    上「ㄨ」字，意謂「自始不讓及格」，而其他應考人則為「
    ˇ」字，更於填報成績時張冠李戴、顛倒填報、高分報低分
    、及格填報不及格，此有網路家庭個人新聞網頁可稽，並經
    相對人之訴訟代理人蘇秋遠於93年11月11日庭審時自認，足
    證各年度原報之成績單上之分數及複查成績結果之成績，均
    係偽造及變造者，而有撤銷之重大原因。原裁定漏未斟酌此
    偽造或變造之成績單，如經斟酌，可受較有利之裁判，並足
    以影響裁判之重要證物，符合行政訴訟法第273條第1項第13
    款、第14款規定之再審條件。抗告人聲請再審既屬合法，抗
    告亦合法有理。另訴願法第97條第1項之規定既以確定訴願
    決定為標的，當然係以該法實施前已確定之訴願決定為對象
    ，以達周延保護當事人之目的，原裁定認事用法與具體事證
    、證據法則、經驗法則及比例原則相左，而有廢棄之重大原
    因。網路家庭個人新聞網頁及考試院90年5月10日考台訴字
    第0900003639號函，均為其行政處分已變更，而有行政訴訟
    法第273條第1項第11款之再審事由，原裁定竟與本院93年度
    裁字第1385號裁定之見解相左，自係漏未斟酌之證物，且係
    足以影響判決之重要證物，而有行政訴訟法第273條第1項第
    13款及第14款之再審事由云云。
四、本院查，抗告人係以原確定裁定有行政訴訟法第273條第1項
    第11款及第13款之事由，聲請再審，原審法院已詳細說明抗
    告人提出之網路家庭個人新聞網頁及考試院90年5月10日考
    台訴字第0900003639號函，均非屬為原確定裁定基礎之裁判
    或行政處分，且均與原確定裁定乃係就「適用法規顯有錯誤
    」之法律論斷無關，而無足以影響原確定裁定，核與行政訴
    訟法第273條第1項第11款及第13款之要件不合，是其再審之
    聲請於法不合等由，乃以裁定駁回其再審之聲請，本院核無
    不合，原裁定亦無違背法令等情事，抗告狀所陳各節，屬其
    個人就系爭律師考試之誤解及對法令見解之歧異，更有部分
    主張（行政訴訟法第273條第1項第12款及第14款部分）與本
    件無涉，均不足以推翻原裁定之認定。綜上所述，本件抗告
    論旨，指摘原裁定違誤，求予廢棄，難認有理由，應予駁回
    。
五、依行政訴訟法第104條、民事訴訟法第95條、第78條，裁定
    如主文。
中　　華　　民　　國　　96　　年　　5　　 月　　24　　日
                  第四庭審判長法  官　王  德  麟
                              法  官  劉  介  中
                              法  官　戴  見  草
                              法  官　黃　清　光
                              法  官　吳　慧　娟
以  上  正  本  證  明  與  原  本  無  異
中　　華　　民　　國　　96　　年　　5　　 月　　24　　日
　　　　　　　　　　　　　　　書記官　張　雅　琴
